【裁判字號】    98,訴,1778
【裁判日期】    990226
【裁判案由】    毒品危害防制條例
【裁判全文】
臺灣臺北地方法院刑事判決              98年度訴字第1778號
公  訴  人  臺灣臺北地方法院檢察署檢察官
被      告  甲○○
上列被告因毒品危害防制條例案件，經檢察官提起公訴（98年度
毒偵字第2408號），本院判決如下：
    主  文
甲○○施用第一級毒品，累犯，處有期徒刑捌月；又施用第二級
毒品，累犯，處有期徒刑陸月。應執行有期徒刑壹年。
    事  實
一、甲○○前因施用毒品案件，經本院裁定送觀察、勒戒，於民
    國89年11月28日因無繼續施用傾向釋放出所，又於92年間因
    施用毒品案件，再經本院裁定送觀察、勒戒及強制戒治，惟
    因毒品危害防制條例於93年1月9日修正施行，檢察官即未執
    行上開戒治而逕予報結，故其戒治並未執行完畢；其所涉此
    案，經本院以92年度簡字第2662號判決判處有期徒刑4月確
    定。後因施用毒品案件，經本院以94年度易字第2212號判處
    有期徒刑8月，後經臺灣高等法院以95年度上易字第878 號
    判決駁回其上訴確定；又因施用第一、二級毒品案件，經本
    院以95年度訴字第2051號分別判處有期徒刑10月及9月確定
    ，該兩罪後經裁定減刑並定應執行刑為有期徒刑8月15日；
    上開之罪均接續執行，甫於97年1月31日因縮短刑期假釋出
    監並付保護管束，後其假釋未經撤銷，刑期至97年2月29日
    縮刑期滿，未執行之刑以已執行論。
二、詎其猶未戒除毒癮，分別基於施用第一級毒品海洛因及第二
    級毒品甲基安非他命之犯意，於98年8月11日20時許為警採
    尿回溯前26小時內之某時，在臺北縣新店市○○路○段125
    號7樓之1友人江偉業之住處內，以不詳之方式施用第一級毒
    品海洛因1次；於前開為警採尿時起回溯96小時內之某時，
    在前揭地點，以甲基安非他命置於玻璃球內燒烤後以吸食器
    吸食煙霧之方式，施用第二級毒品甲基安非他命1次。嗣於
    98年8月11日17時20分許，警方至上開處所執行搜索，適甲
    ○○在場，經警取得其自願性同意，並經採集其之尿液送驗
    後而查獲上情。
    理  由
壹、程序方面
    按「被告以外之人於審判外之言詞或書面陳述，除法律有規
    定者外，不得作為證據」，刑事訴訟法第159 條第1 項定有
    明文，此即學理上所稱「傳聞證據排除法則」。依上開法律
    規定，傳聞證據原則上固無證據能力，但如法律別有規定者
    ，即例外認有證據能力。本件卷附之臺灣檢驗科技股份有限
    公司98年9月1日濫用藥物檢驗報告（參見98年度毒偵字第24
    08號偵查卷第80頁），係上開公司依檢察機關概括授權囑託
    執行鑑定職務所出具之書面鑑定報告，依刑事訴訟法第159
    條第1項及同法第208條第1項準用同法第206條第1項之規定
    ，係屬傳聞法則之例外，自得作為證據。
貳、實體方面：
  一、認定事實部分：
      訊據被告甲○○對於前揭犯罪事實均坦承不諱，本院復審
      酌：
    (一)查被告前因施用毒品案件，而有如前揭犯罪事實欄所載經
      送觀察勒戒執行完畢釋放之紀錄，且有如前揭犯罪事實欄
      所載之論罪科刑之紀錄，此有臺灣高等法院被告前案紀錄
      表1份在卷可按。是以被告於涉本案之前，業曾因施用毒
      品案件，經送前揭觀察勒戒，且被告於前揭觀察勒戒執行
      完畢釋放後之5年內，多次犯施用毒品罪，自應依法追訴
      審判甚明。
    (二)次查，經警將自被告處所採之尿液送驗結果，係呈嗎啡及
      甲基安非他命陽性反應，此有警方所採尿液之偵辦毒品危
      害防制條例案件姓名及代碼對照表、臺灣檢驗科技股份有
      限公司於98年9月1日出具之濫用藥物檢驗報告各1份在卷
      可稽（見前揭偵查卷第57、80頁）。查以，酵素免疫分析
      法屬免疫學分析原理，當其他藥物化學結構相近才可能引
      起偽陽性；氣相層析質譜儀法則係目前確認藥物篩檢結果
      時最常採用之確認方法，在良好的操作條件下，以氣相層
      析質譜儀作藥物及其代謝物之定性及定量分析，幾乎不會
      有偽陽性反應產生，行政院衛生署管制藥品管理局92年6
      月20日管檢字第0920004713號函函述甚明，是本件上開檢
      驗報告結果，應屬精確而堪採信。且依據Clark'sIsolati
      on and Identificati on of Drugs第二版記述：施用海
      洛因後24小時內經由尿液排出之量可達使用劑量之百分之
      八十，至於施用多久後仍可檢出相關成分，依據Cone及We
      lch發表於Journal of Analytical Tox icology（1991）
      之報告，可檢測到嗎啡之期間平均約可達26小時（行政院
      衛生署管制藥品管理局90年5月4日管檢字第93902 號函參
      照）。另依文獻Clark's Isolation andIdentification
      of Drugs第三版之記述：施用甲基安非他命後24小時內，
      約有施用劑量之百分之七十由尿中排出，經人體可代謝出
      甲基安非他命原態及其代謝物安非他命，依據JonathanM.
      等人2002年文獻報導，以5名測試者於4週內分4次使用，
      每次施用甲基安非他命20mg劑量後，收集其尿液並以250n
      g/ml為閾值時，其最長檢出時間為96小時（行政院衛生署
      管制藥品管理局93年7月22日管檢字第0930006615號函參
      照）。準此而論，被告之尿液經以氣相層析質譜儀分析法
      檢驗，既係呈嗎啡及甲基安非他命陽性反應，顯見被告應
      有在前揭犯罪時間施用第一級毒品海洛因及第二級毒品甲
      基安非他命之行為甚明。
    (三)綜上所述，被告前曾犯有施用毒品，經送前揭觀察勒戒，
      而屬於前揭觀察勒戒執行完畢釋放後，5 年內多次犯施用
      毒品罪之情形，本件事證明確，被告犯行應堪認定。
二、論罪科刑：
   (一)查海洛因、甲基安非他命分屬毒品危害防制條例第2條第2
     項第1款所規定之第一級毒品及同條項第2款所規定之第二
     級毒品，核被告所為，分別係犯毒品危害防制條例第10條
     第1項施用第一級毒品罪及同條第2項施用第二級毒品罪。
     被告施用第一級毒品海洛因前持有海洛因，施用第二級毒
     品甲基安非他命前持有甲基安非他命之低度行為，應分別
     為施用海洛因、甲基安非他命之高度行為所吸收，均不另
     論罪。被告所犯上開施用第一、二級毒品二罪間，犯意個
     別，行為互異，應予分論併罰。被告前有如犯罪事實欄所
     載之論罪科刑及執行完畢之紀錄，有前揭前案紀錄表可按
     ，其受有期徒刑執行完畢，於5 年以內故意再犯有期徒刑
     以上之罪，所犯二罪均為累犯，各應依刑法第47條第1 項
     規定，加重其刑。
   (二)本院審酌被告施用毒品，足以戕害其身心，滋生其他犯罪
     ，惡化治安，嚴重損及公益，且被告前曾犯有施用毒品，
     復經觀察勒戒執行完畢，其竟再為本件施用毒品犯行，顯
     見其不思悔改，自我控制能力亦顯不佳；惟另考量被告於
     犯後已能坦承犯行，而其施用毒品之行為於本質上係屬自
     我戕害行為，反社會性之程度應屬較低，兼衡其之犯罪動
     機、目的、智識程度非高及其家庭經濟狀況等一切情狀，
     酌情量處如主文所示之刑，並定其應執行刑，以資懲儆。
     至於扣案之毒品海洛因3包、甲基安非他命2包，係於江偉
     業租屋處被查獲，被告於本院審理時供稱非其所有（見本
     院卷第53頁），在場之李寶華亦於警詢時坦承前揭毒品為
     其所有（見前揭偵查卷第16頁），堪信上開毒品與本案犯
     罪事實無關，爰不予以宣告沒收銷燬。另扣案之剷管1支、
     吸食器1組、針筒2支，被告否認為其所有，復查無積極證
     據證明上開扣案物係被告所有供其施用毒品所用之物，且
     均非屬違禁物品，故均不予宣告沒收，附此敘明。
據上論斷，應依刑事訴訟法第299 條第1 項前段，毒品危害防制
條例第10條第1 項、第2 項，刑法第11條、第47條第1 項、第51
條第5 款，判決如主文。
中    華    民    國    99    年    2     月    26    日
                  刑事第七庭    審判長法  官  林庚棟
                                      法  官  林勇如
                                      法  官  章曉文
以上正本證明與原本無異。
如不服本判決應於收受送達後10日內向本院提出上訴書狀，並應
敘述具體理由；其未敘述上訴理由者，應於上訴期間屆滿後20日
內向本院補提理由書（均須按他造當事人之人數附繕）「切勿逕
送上級法院」。
                                      書記官  林義盛
中    華    民    國    99    年    2     月    26    日
附錄本判決論罪科刑法條全文：
毒品危害防制條例第10條
施用第一級毒品者，處6月以上5年以下有期徒刑。
施用第二級毒品者，處3年以下有期徒刑。

司法院資訊處製作；財團法人民間司法改革基金會備份。
